---
title: "Portifólio R - MBA FIAP - Aula 4"
author: "Rodrigo W. Ferreira"
date: "24/09/2021"
output: html_document
---

# Aula 4

### Exercicio 1  - Criar script que varre o dataset AirPassengers
* Observe que este dataset não é matrix, table ou data.frame, mas um TimeSeries
* Use apply para obter valor acumulado de passageiros ao longo do tempo.

```{r aula4ex1}
df=data.frame(AirPassengers)

soma_acumulada <- apply(df,2,cumsum)
print(tail(soma_acumulada,1))

```

### Exercício 2
Para o cálculo da estabilidade de modelos
estatísticos, usa-se a medida psi (population stability index), dado pela fórmula abaixo:
$$\sum(\%volume_{col1}-\%volume_{col2})*\ln \frac{\%volume_{col1}}{\%volume_{col2}}$$

### Utilize a base aleatória abaixo para:

* Contruir os %volumes das safra_01 e safra_02
* Construir uma função que calcula o psi
* Calcular o psi

``Set.seed(123)``

``datapsi <- data.frame(faixamodelo = factor(1:10)``

``safra01 = round(abs(rnorm(10, 20, 2)), 2)``

``safra02 = round(abs(rnorm(10, 20, 2)), 2))``


```{r aula4ex2}
estab <- function(vol1,vol2){
  valor <- (vol1-vol2)*log(vol1,vol2)
  return(sum(valor))
}

set.seed(123)
datapsi <- data.frame(faixamodelo = factor(1:10),
safra01 = round(abs(rnorm(10, 20, 2)), 2),
safra02 = round(abs(rnorm(10, 20, 2)), 2))


datapsi$estab <- estab(datapsi$safra01,datapsi$safra02)

datapsi$estab
```


### Exercício 3 - Avaliar o data.frame “airquality”
* Exibir uma amostra com 10 linhas aleatórias
* Lembre-se de definir a semente para obter sempre o mesmo resultado

```{r aula4ex3}
df_air <- airquality
n <- 10
df_air[sample(1:nrow(df_air), 10), ]

```


