---
title: "Portifólio R - MBA FIAP - Aula 2"
author: "Rodrigo W. Ferreira"
date: "22/09/2021"
output: html_document
---

```{r setup, include=FALSE}
knitr::opts_chunk$set(echo = TRUE)
```

## Exercício 1

### a) Criar 5 vetores com exatamente 4 elementos para cada tipo de dado:

* Lógico
* Inteiro
* Numérico
* Texto

```{r a2ex1a}
vetor_logico <- c(TRUE,FALSE,TRUE,FALSE)
vetor_inteiro <- c(1,2,3,4)
vetor_numerico <- c(0.5,1.0,1.5,2.0)
vetor_texto <- c("This","is","a","vector")

vetor_logico
vetor_inteiro
vetor_numerico
vetor_texto
```


### b) Criar uma lista com 4 elementos. Cada elemento deve ser um vetor de 1 tipo de dado


```{r a2ex1b}
lista <- c(c(TRUE),c('Texto'),c(15),c(3.1))

lista
```

### c) Criar uma matriz 4 x 4 com 16 números inteiros pares


```{r a2ex1c}
numeros_pares <- seq(1, by = 2, len = 16)
mat = matrix(numeros_pares,nrow = 4, ncol = 4,byrow = TRUE)
print(mat)
```

### d) Criar um data.frame em que cada coluna é um dos vetores criados neste exercício.

* Nomear as colunas (a seu critério)
* Nomear as linhas com “L1, L2, L3 e L4”
* Veja ajuda com ?data.frame


```{r a2ex1d}
df <- data.frame(C1=vetor_texto, C2=vetor_numerico, C3=vetor_inteiro, C4=vetor_logico,row.names = c("L1","L2","L3","L4"))
colnames(df) <- c("C1","C2","C3","C4")
df
```
``?data.frame``

## Exercício 2

### a) Crie uma variável my_seq com 30 valores entre 5 
e 10:

```{r a2ex2a}
my_seq <- seq(5,10,len=30)
my_seq
```


### b) Veja o help da função `:`

```{r a2ex2b, eval=FALSE}
?`:` 
```

### c) Qual a diferença das instruções
* pi:10
* 10:pi

```{r a2ex2c}
pi:10
10:pi
```
Resposta: O primeiro vetor criou uma sequência de pi (3.14) até 10 com incrementos de 1, porém o 10 não é atingido porque o próximo item da sequência ultrapassaria o limite 10.
O segundo vetor inicia em 10 e decrementa uma unidade até pi, porém vai até o 4 pois o próximo item que seria 2, é menor que o limite inferior (pi).


### d) Como consultar o tamanho do vetor my_seq


```{r a2ex2d}
length(my_seq)
```

### e) Como fazer uma sequencia que acompanhe o tamanho do vetor my_seq?


```{r a2ex2e}
my_seq2 <- seq(1,by=1,length(my_seq))
my_seq2
```

## Exercício 3

### a) Criar 5 variáveis. Cada uma com um tipo dos valores especiais (+Inf e –Inf)
```{r a2ex3a}
vlr_esp1 <- NA
vlr_esp2 <- NaN
vlr_esp3 <- Inf
vlr_esp4 <- -Inf
vlr_esp5 <- NULL
```

### b) Tentar criar um vetor com as 5 variáveis. Foi possível?
```{r a2ex3b}
vetor_var_esp <- c(vlr_esp1,vlr_esp2,vlr_esp3,vlr_esp4,vlr_esp5)
```
R: O R criou o vetor sem problemas

### c) Verificar os valores das variáveis e vetor através das funções:
* is.na()
* is.nan()
* is.null()
* is.infinite()
* is.finite()
```{r a2ex3c}
is.na(vlr_esp1)
is.nan(vlr_esp2)
is.null(vlr_esp5)
is.infinite(vlr_esp3)
is.finite(vlr_esp4)
```

## Exercício 4
### a) Filtrar o dataset mtcars. Buscar todas as colunas dos registros cujo “mpg” seja maior ou igual a 15.
```{r a2ex4a}
df <- mtcars
df[df['mpg'] >= 15]
```



