---
title: "portifolioRAula7"
author: "Rodrigo W. Ferreira"
date: "29/09/2021"
output: html_document
---

```{r setup, include=FALSE}
knitr::opts_chunk$set(echo = TRUE)
```
# Aula 7

## Exercício 1

O CPF é um número de 11 dígitos, por exemplo: 54491651884.
No entanto para facilitar a visualização, costumamos mostrá-lo com separadores a cada 3 casas: 544.916.518-84.

Crie uma função que transforma um número de
11 dígitos em uma string com as separações,
como um CPF.

```{r , echo=FALSE}
install.packages("stringr")
library(stringr)
```

```{r}
formatar_cpf <- function(cpf){
  cpf_formatado <- str_replace(cpf, "(\\d{3})(\\d{3})(\\d{3})(\\d{2})", "\\1.\\2.\\3-\\4")
  return(cpf_formatado)
}

formatar_cpf(99988877766)
```

## Exercício 2

Transforme o vetor de strings abaixo em "01 - Alto" "02 - Médio" "03 - Baixo“

```{r}
s <- c('Alto', 'Médio', 'Baixo')
str_c(1:3,s,sep=" - ")
```
## Exercicio 3

Imagine que a seguinte string é a parte final de uma URL.
``/ac/rio-branco/xpto-xyz-1-0-1fds2396-5``

Transforme-a em “AC - Rio Branco” utilizando funções do pacote:

```{r}
url <- '/ac/rio-branco/xpto-xyz-1-0-1fds2396-5'

v_url <- str_split(url, fixed('/'))
str_c(str_to_upper(v_url[[1]][2]), str_to_title(str_replace(v_url[[1]][3],"-"," ")),sep=" - ")

```

## Exercício 4

Considere as frases abaixo
```{r}
s <- c(
'O produto é muito bom.',
'O produto não é bom.',
'O produto não é muito bom.',
'O produto não é ruim.',
'O produto não é não bom.'
)
```

Crie uma regra para identificar se o texto refere-se a um feedback positivo ou negativo sobre o produto (considere “não bom = ruim” e “não ruim = bom”).
Retorne um vetor lógico que vale TRUE se o feedback é
positivo e FALSE caso contrário.

```{r}
extrair_feedback <- function(texto){
  if (str_detect(texto,"não.*bom")){
    return("Ruim")
  }
  if (str_detect(texto,"não.*ruim")){
    return("Bom")
  }
  if(str_detect(texto,"não",negate=TRUE)){
    return("Bom")
  }
}
resultado <- lapply(s,extrair_feedback)
print(resultado)

```

