---
title: "portifolioRAula6"
author: "Rodrigo W. Ferreira"
date: "30/09/2021"
output: html_document
---

```{r setup, include=FALSE}
knitr::opts_chunk$set(echo = TRUE)
library(randomForest)
library(rpart)
library(dplyr)
library(stringr)
library(superml)
library(tidyr)
```

# Aula 6

## Exercídio 1 
Rode uma árvore de decisão com a base Iris do
* Use como variável target “Species”

```{r ex1}
df <- iris

randomForest(Species~.,data=df)
```


## Exercício 2

Faça um modelo usando a base mtcars

* Modele a variável “Mpg”

``imdb <- readr::read_rds("imdb.rds")``

```{r ex2}
df <- mtcars

randomForest(mpg~.,data=df)
```

## Exercício 3

* Carregue a base imdb

```{r}
imdb <- readr::read_rds("imdb.rds")
head(imdb,10)
```


### Modele o orçamento usando:

#### Preparação dos dados

```{r}
dados <- imdb %>% select(-c("titulo","ator_1","ator_2","ator_3","diretor","pais","ano"))

# preparando os dados para consumo pelo model

# obtendo apenas os tres principais generos
generos <- data.frame(str_split_fixed(dados$generos,"\\|",4))
colnames(generos) <- c("genero1","genero2","genero3","genero4")
generos <- select(generos,c("genero1","genero2","genero3"))

colnames(generos) <- c("genero1","genero2","genero3")

dados <- cbind(select(dados,-generos),generos)
dados <- data.frame(dados)


# preparando os dados para consumo pelo modelo

# colunas categoricas
dados$cor           <- as.factor(unclass(as.factor(dados$cor)))
dados$classificacao <- as.factor(unclass(as.factor(dados$classificacao)))

dados$cor           <- as.factor(unclass(as.factor(dados$cor)))
dados$classificacao <- as.factor(unclass(as.factor(dados$classificacao)))

dados$genero1       <- as.factor(unclass(as.factor(dados$genero1)))
dados$genero2       <- as.factor(unclass(as.factor(dados$genero2)))
dados$genero3       <- as.factor(unclass(as.factor(dados$genero3)))
dados <- dados %>% drop_na()

summary(dados)
```


```{r ex3a}
executar_modelo <- function(dados,modelo){
  #Modelando no R
  dados[is.na(dados)]=""
  
  set.seed(1234)
  index <- sample.int(nrow(dados), 0.8 * nrow(dados))
  treino <- dados[index,]
  teste <- dados[index,]
  
  mod1 <- modelo(orcamento~., data = treino)
  
  library(caret)
  
  #medindo
  
  teste$y <- predict(mod1, teste)
  teste$erro <- (teste$orcamento-teste$y)
  
  rmse <- sqrt(sum(teste$erro^2,na.rm = TRUE))
  return(rmse)
}

```

* Árvore de decisão
```{r}
rmse <- executar_modelo(dados,rpart)
rmse
```


* Random forest

```{r ex3b}
rmse <-executar_modelo(dados,randomForest)
rmse
```

* Regressão Linear

```{r ex3d}

rmse <-executar_modelo(dados,lm)
rmse 
```



