---
title: "portifolioRAula5"
author: "Rodrigo W. Ferreira"
date: "29/09/2021"
output: html_document
---

```{r setup, include=FALSE}
knitr::opts_chunk$set(echo = TRUE)
library(dplyr)
```

#Aula 5

## Utilize a base imdb nos exercícios a seguir.

### Exercício 1 -  Ordene os filmes em ordem crescente de ano e decrescente de receita e salve em um objeto chamado filmes_ordenados.

```{r aula5ex1}
df_imdb <- readRDS("imdb.rds")
filmes_ordenados <- df_imdb[order(df_imdb$ano,decreasing = TRUE),]
head(filmes_ordenados,10)
```

### Exercício 2 -  Selecione apenas as colunas titulo e orcamento e então ordene de forma decrescente pelo orcamento. 

```{r aula5ex2}
head(
  df_imdb[order(df_imdb$orcamento,decreasing = FALSE),c("titulo","orcamento")]
,10)
```

### Exercício 3 -  Crie um objeto chamado filmes_pb apenas com filmes preto e branco.

```{r aula5ex3}
filmes_pb <- df_imdb %>%  filter(cor == "Black and White")
head(filmes_pb,10)

```

### Exercício 4 -  Crie um objeto chamado curtos_legais com filmes de 90 minutos ou menos de duração e nota no imdb maior do que 8.5.

```{r aula5ex4}
df_imdb %>% filter(duracao <=90 & nota_imdb > 8.5) %>% head(10)
```

### Exercício 5 - Crie uma coluna chamada prejuizo (orcamento - receita) e salve a nova tabela em um objeto chamado imdb_prejuizo. Em seguida, filtre apenas os filmes que deram prejuízo e ordene a tabela por ordem crescente de prejuízo.

```{r aula5ex5}
imdb_prejuizo <- df_imdb
imdb_prejuizo$prejuizo <- (imdb_prejuizo$orcamento-imdb_prejuizo$receita)

imdb_prejuizo <- imdb_prejuizo %>% filter(prejuizo > 0)
head(imdb_prejuizo[order(imdb_prejuizo$prejuizo),],10)
```

### Exercícios 6 -  Fazendo apenas uma chamada da função mutate(), crie as seguintes colunas novas na base imdb:
* lucro = receita - orcamento

```{r aula5ex6a}
df_lucro <- mutate(df_imdb,lucro = receita - orcamento)

head(df_lucro,10)

```

* lucro_medio

```{r aula5ex6b}
lucro_medio <- mean(df_lucro$lucro,na.rm=TRUE)
lucro_medio

```

* lucro_relativo = (lucro - lucro_medio)/lucro_medio

```{r aula5ex6c}
lucro_relativo <-  (sum(df_lucro$lucro,na.rm=TRUE) - lucro_medio)/lucro_medio
lucro_relativo

```

* houve_lucro = ifelse(lucro_relativo > 0, "sim", "não")

```{r aula5ex6d}
houve_lucro <- ifelse(lucro_relativo > 0, "sim", "não")
houve_lucro

```

