---
title: "Portifólio R - MBA FIAP - Aula 3"
author: "Rodrigo W. Ferreira"
date: "24/09/2021"
output: html_document
---

```{r setup, include=FALSE}
knitr::opts_chunk$set(echo = TRUE)
```

## Exercício 1

### a) Fazer uma função que recebe um vetor numérico e retorna seus valores invertidos.
 Exemplo:
 * Entrada: 44, 67 , 5, 47, 8, 1, 79, 128
 * Saída: 128, 79, 1, 8, 47, 5, 67, 44

```{r a2ex1a}
reverter <- function(v){
  return(rev(v))
}
vetor=c(44, 67 , 5, 47, 8, 1, 79, 128)
reverter(vetor)
```


### b) Fazer uma função que recebe um vetor e retorna:
* mínimo
* primeiro quartil
* mediana
* terceiro quartil
* máximo

```{r a2ex1b}
sumarizar <- function(v){
  return(
    summary(v)
  )
}
sumarizar(vetor)
```

## Exercício 2 - Reescreva as expressões abaixo utilizando o %>%.

### a) 
``round(mean(sum(1:10)/3), digits = 1)``
```{r,echo=FALSE,warning=FALSE}
library(dplyr)

```

```{r a2ex2a}
mean(sum(1:10)/3) %>% round(digits = 1)

```

### b)

``x <- rnorm(100)``

``x.pos <- x[x>0]``

``media <- mean(x.pos)``

``saida <- round(media, 1)``

``
```{r a2ex2b, eval=FALSE}
X <- rnorm(100)
x.pos <- x[x > 0]
x %>% mean() %>% round(digits=1)
 
```


## Exercício 3 - Tendo como entrada a altura e o sexo (codificadoda seguinte forma: 

### * 1 - feminino 
### * 2 - masculino

### a) Construa um programa que calcule e imprima seu peso ideal, utilizando as seguintes Fórmulas: 
#### * Para homens: (72.7 * Altura) – 58 
#### * Para mulheres: (62.1 * Altura) – 44.7

```{r a2ex3a}
calcular_peso <- function(altura,sexo){
  if(sexo==1){
    return((72.7*altura)-58)
  }
  else if(sexo==2){
    return((62.1*altura)-44.7)
  }
  else{
    stop("Opção inválida!")
  }
}
calcular_peso(1.75,2)

```

## Exercício 4 - Loop Acumuado

### a ) Criar script que varre o dataset AirPassengers. 
 * Observe que este dataset não é matrix, table ou data.frame, mas um TimeSeries.
### Crie um vetor que contenha o valor acumulado de passageiros ao longo do tempo. 

```{r a2ex4a}
soma_acumulada <- 0
passageiros <- AirPassengers

for(linha in passageiros){
  soma_acumulada <- soma_acumulada+linha
}
resultado <- sprintf("O total de passageiros é: %d",soma_acumulada)
print(resultado)
```



